臺灣板橋地方法院民事判決　　　　　　　 94年度訴字第368號
原　　　告　乙○○
　　　　　　　　　　　　之三
被　　　告　甲○
　　　　　　　　　　　　號六樓.
訴訟代理人　黃文玲律師
　　　　　　龔新傑律師
上列當事人間請求清償借款事件，經本院於民國94年7 月27日言
詞辯論終結，判決如下：
    主  文
被告應給付原告新臺幣壹佰萬元及自民國八十八年十二月二十九
日起至清償日止，按週年利率百分之五計算之利息。
原告其餘之訴駁回。
訴訟費用由被告負擔十分之八，餘由原告負擔。
    事實及理由
一、原告主張：被告於民國79年5月19日上午9時，向原告告急，
    借貸新臺幣（下同）100 萬元週轉，約定自80年1 月至3 月
    ，每月返還3 萬元，同年4 月起每月返還3 至4 萬元，被告
    並保證房地產生意好轉時，將借款一次清償，如不履行時，
    視為全部到期。嗣於80年1 月，被告並未依約履行，原告以
    電話催促還錢時，被告均虛以委蛇，拒不清償借款。為此，
    爰依消費借貸之法律關係，請求被告給付1,000,000 元及自
    79 年5月19日起至清償日止，按週年利率百分之五計算之利
    息等語。
二、被告則以下列理由，資為抗辯：
（一）被告雖於20幾年前，因證人丙○○向原告借款之事件與原
      告有所交集，惟被告從未自原告取得任何借款，亦未簽署
      向原告借款之文件。
（二）原告所提出之借款「切結書」（以下簡稱「系爭借款切結
      書」）顯非真正：
      1.原告雖提出「借款保證書」以佐證被告曾經具書借款之
        事實，惟仔細比對鈞院卷第43頁及第72頁兩紙內容完全
        相同之借款保證書，卷宗第43頁借款保證書「七十九年
        」之「七」竟又赫然「甲○」之印文。且查此二紙借款
        保證書之影本皆由原告自行提出，惟其印文竟有前後不
        一之情形，顯見借款保證書上之「甲○」印文並非被告
        自己所署押，原告欲蓋彌彰之拙劣手法，昭然若揭。
      2.借款保證書上之「甲○」印文既非被告自己所署押，原
        告竟又稱該借款保證書與系爭切結書皆為被告所書立，
        並持該借款保證書欲以佐證系爭切結書之真正，非但無
        法達成證明之效用，更顯見系爭切結書要非真正。
      3.原告另提出卷附字據3 紙（鈞院卷第73至75頁），經核
        閱後亦非被告所書立簽署，不知原告從何而來，原告自
        稱被告曾以該字據3 紙向其借款，又欲以此字據3 紙佐
        證借款切結書之真正，實有荒謬。
      4.依法務部調查局鑑定通知書所載之鑑定結果，原告所提
        出之切結書上竟有三種不同形式之「甲○」印文，顯見
        該切結書上之印文要非被告所自行署押，蓋若該紙切結
        書確由被告所自行簽署，切結書上要無出現三種印文之
        可能，此種情形實與常理大相違悖，殊難令人採信。
      5.原告雖又傳訊證人丙○○作為證明上開切結書為真正之
        證據方法，惟證人丙○○證稱：「（你有無看到切結書
        是甲○寫的）... 我有沒有親眼看到，因為時間久了我
        說不出來。」云云，要難認定上開切結書係被告所寫，
        更無法認定該切結書係經被告所署押。且證人丙○○又
        陳稱「（依你所證述甲○將一百萬交給你但原告說是下
        午時，你跟甲○到哪裡去借）應該是我與被告甲○跟原
        告乙○○三人在場，錢是原告交給被告再交給我，原告
        要我擔任保證人。切結書是當場寫的。」云云，則本件
        之金錢顯係由證人丙○○所收取，並非由被告所得，是
        原告主張被告向其取得借款若干云云，亦有未洽。
（三）原告所提出之借款切結書、借款保證書皆有不明原因之明
      顯塗改痕跡：
      細察借款切結書與借款保證書所記載有關於年份之文字，
      借款切結書上所載「七十九年」、「八十年」之位置皆明
      顯經過整片塗改，並刻意加蓋印文。而借款保證書上所載
      「七十九年」之「七」字更係一則有印文、一則無印文，
      更突顯其塗改之刻意。或因證人丙○○向原告借款乃係二
      十幾年前之事，原告惟恐其請求權明顯罹於時效，始作出
      此般粗劣之塗改。
（四）退萬步言，縱若　鈞院仍無法認定上開切結書非由被告所
      署押，原告所訴之之事亦已超過20年以上之時間，業經罹
      於時效：
      1.證人丙○○當庭證稱：「（借款這件事是六十九年還是
        七十年的事）十幾年前，實際的時間我忘記了。我生病
        二十幾年了。」、「（借款之事是生病前還是生病後的
        事）生病前。」，是按證人丙○○所述，伊生病二十幾
        年了，而借款之事又是在生病前，則原告所訴之事乃係
        發生於至少二十年前，縱若原告所訴之事為真，其請求
        權亦早已罹於時效。
      2.原告所提系爭切結書曾遭嚴重之塗改：
        (1)仔細比對鈞院卷第43頁以及第72頁兩紙內容完全相同
          之借款保證書，此2 紙借款保證書之影本乃皆由原告
          所自行提出，惟卷43頁借款保證書「七十九年」之「
          七」並無任何印文，而卷72頁之保證書「七十九年」
          之「七」卻赫然出現「甲○」之印文，是同樣由原告
          所提出之同紙文書影本，其印文竟有前後不一之情形
          ，顯見借款保證書上之「甲○」印文並非被告自己所
          署押，且該紙保證書上之「七」亦有明顯經過塗改之
          痕跡，按諸常理，必係該處經過塗改之後另行加蓋「
          甲○」之印文，為達欲蓋彌彰之效，以便能與原告所
          提呈切結書上所載之時間相互一致。
        (2)原告所提出之系爭切結書上經過多重之塗改刪除，其
          真實性本已令人起疑，且按法務部調查局之鑑定資料
          所示，該紙切結書非但出現三種不同之「甲○」印文
          ，更明顯經過下列之3項塗改：
          切結書第三行之「八十年」乃係由「七十年」所塗
            改而來：
            該處之「甲○」印文經法務部調查局編為B 類並予
            放大比對後（詳鑑定資料附件 (一)之 鑑定分析表
            左方第三格），可清楚發現該處原本所載之文字乃
            為「七十」，嗣經他人以粗重之筆跡改寫為「八十
            」。
          切結書第二行之「七十九」乃係由「六十九年」所
            塗改而來：
            如上開法務部調查局所編附件（一）之鑑定分析表
            右邊第三格所示，該紙切結書第二行所載之「七十
            九」乃明顯遭人以粗重筆跡改寫，其上原本所載「
            六十九」之字樣業已隱然若現。
          切結書末行日期之「七」乃係由「六」所塗改而來
            ：
            細察法務部調查局所附之切結書彩色影印資料，切
            結書末行日期所載之「七」明顯係以拙劣之手法改
            寫而來，而原本所載「六」之字樣昭然若揭。
      3.綜合前述，單自原告所提出之切結書觀之，其原本所載
        之文字乃係「自六十九年五月十九日向乙○○先生借用
        新台幣壹佰萬元正，言明自七十年元月至三月份，每月
        償還參萬元（利息、本金各半）四月份起，每月償還五
        萬元，並承諾經濟來源好時一次還清。... 如不履行，
        視為全部到期... 中華民國六十九年五月十九日」原告
        所訴之事情業已經過二十餘年以上之時日，核與證人丙
        ○○所述「借款之事是生病前的事、我生病二十幾年了
        」之詞相互勾稽無訛，是原告所訴之請求權早已罹於時
        效而消滅，其訴顯無理由甚明。
      4.按民法第474 條第1 項之規定：「稱消費借貸者，謂當
        事人一方移轉金錢或其他代替物之所有權於他方... 之
        契約。」，然收到原告金錢之人乃是證人丙○○，是兩
        造之間並未發生消費借貸關係，縱若被告負有給付義務
        ，依原告所提出之切結書上原本所載之日期以及證人丙
        ○○所陳述之時間，原告之請求權早經罹於時效而消滅
        。
（五）綜上所述，原告非但未曾借款予被告，其所提出之證據內
      之「甲○」印文又前後不一，且相關文件亦遭不明原因及
      方式之塗改，原告所述要難採信，原告之訴為無理由，應
      予駁回。
三、原告主張被告於79年5 月19日上午9 時，向原告告急，借貸
    100 萬元週轉，約定自80年1 月至3 月，每月返還3 萬元，
    同年4 月起每月返還3 至4 萬元，被告並保證房地產生意好
    轉時，將借錢一次清償，如不履行時，視為全部到期。嗣於
    80年1 月，被告並未依約履行，原告以電話催促還錢時，被
    告拒不清償借款之事實，業據提出系爭切結書1 件為證（本
    院卷第9 頁正背面），被告則否認曾向原告借貸金錢，辯稱
    ：伊未向原告借款，原告所提出之切結書並非真正。縱認被
    告曾向原告借錢，惟該切結書係載明69年5 月19日向原告借
    款，而非79年5 月19日成立消費借貸法律關係，是以原告之
    借款返還請求權業已罹於時效而消滅云云，觀諸兩造之攻擊
    防禦方法，可知本件應審究之爭執要旨在於：（一）兩造間
    是否有消費借貸法律關係之存在？（二）原告之借款返還請
    求權業已罹於時效而消滅？茲分別論究如次。
四、按法院所確定之事實，皆係過去之歷史事實，為確保裁判之
    客觀性及公正性，事實之確定即非單純法院主觀之認識，須
    依「證據法則」作合理客觀之認定。而當事人主張之事實有
    爭執者，於訴訟中即為所稱之待證事實，或證據之對象。又
    民事訴訟法採當事人進行主義及辯論主義，是法院據為判決
    基礎之事實，非經當事人主張，即不得加以斟酌，此即所謂
    主張責任；又當事人主張有利於己之事實者，即有提出證據
    證明其事實真實性之責任，此亦稱之舉證責任，當事人不能
    盡舉證責任，或所舉之證據不能證明所主張之事實為真正時
    ，即須負有受到敗訴判決之危險，此亦即訴訟上之諺語「舉
    證之所在，敗訴之所在」之真諦。刑事訴訟之目的在於發現
    實體之真實，民事訴訟的目的在於解決紛爭，並保護當事人
    的私權。因此兩者法院舉證責任分配法則以及心證程度並不
    相同。前者，法院必須要得到「不容有合理性的懷疑」的確
    切心證，方可認定其犯罪事實。但後者只要收得「證據之優
    勢」，已經足使法院取得蓋然性的心證。而所謂心證，乃指
    審理事實之人因證據作用而引起之傾向，此種傾向，有程度
    之不同，傾向程度較大者，心證較強，傾向程度較小者，心
    證較弱。證據之證明力，依證據價值之大小而定，如有相反
    之證據，則由本證之積極的證據加之總和，扣除反證之消極
    證據力之總和，其所剩之力，可稱為「全證據力之決算量」
    ，審理事實者之心證，乃依「決算量」（按並非所謂之「數
    」量）之大小而定其強弱，是依言詞辯論終結時，如決算量
    獲得極強的確實心證時，如為積極的確實心證，則要證事實
    ，將可受肯定之判斷，如為消極的確實心證，則將可受否定
    之判斷，如屬微弱心證以下的心證，亦應予否定之。又心證
    己達於蓋然的心證時，在民事則可基於事實之概然性，多可
    符合真實之經驗，亦可肯定待證事實之存在，在刑事則因刑
    事有罪判決，對於人之生命、身體、自由等關係重大，一經
    誤判，則將殃及無辜，則須否定之。是在民事事件，解除舉
    證責任（按民事訴訟人當事人主張常伴隨舉證責任，而舉證
    責任之所在，亦通常為敗訴之所在），即須有證據之優勢；
    刑事案件，證明被告犯罪，須無合理懷疑；即公訴人或原告
    所提出被告犯罪之證據，須達於英美法上所稱良知之確信，
    足以排除一切合理之懷疑。由上可知民事之證明程度較諸刑
    事為輕。又民事事件上，證據之證明力，較為強大，更為可
    信者，即足以使審理事實之人對於爭執之事實認定其存在，
    更勝於不存在，即達到前開蓋然的心證，即為所稱之證據優
    勢，或所謂之證據優勢主義亦係指此。是在具體案件審理中
    ，若兩造所主張之事實及提出之證據，經衡量後對「待證事
    實」可達到前開所稱蓋然之心證時，法院即應為信該當事人
    所主張之事實為真。被告雖否認系爭切結書之真正，然查：
（一）系爭以被告名義簽立之切結書，載明：「本人自七十九年
      五月十九日向乙○○先生（註：原告）借用新台幣壹佰萬
      元正，言明自八十年元月至三月份，每月償還萬元（利
      息、本金各半）四月份起，每月償還五萬元，並承諾經濟
      來源好時，一次還清。... 」等內容，復經證人丙○○於
      本院94年5 月4 日言詞辯論期日結證稱：「（問：被告甲
      ○你是否認識？）認識。十幾年前我需要錢週轉，被告甲
      ○介紹原告給我認識我跟他借錢，而原告同意借我壹佰萬
      ，... 」、「（提示同上卷第9 頁，問：是否甲○的字跡
      ？）時間已久，印象好像是甲○的字。也沒有再見過甲○
      了。」、「（問：你是否知道原告乙○○與甲○之間有無
      債權債務關係？）當時原告有些錢我是知道，因為甲○向
      原告借了壹佰萬，甲○有告訴我，所以我也向原告借壹佰
      萬元，當時我沒有在場。甲○有跟我講但沒有拿任何借據
      ，錢有沒有還我不知道。」、「（問：借款切結書所說的
      借款與你所說的被告向原告借款，是否是同一筆？）不是
      。」、「（借款保證書中，具保證書人欄甲○的簽名及用
      印是否為借款當時被告所為？）應該是。但是時間久了我
      忘記了。內容也記不清楚了。簽名與蓋章是應該當時做的
      。」等語明確（本院卷第104 至106 頁）。又證言之證據
      力，固依法院自由心證認定之，惟法院取捨證言，應就證
      人之觀察力、記憶力、陳述力及其與證言之利害關係而斟
      酌之，尚非得僅因證人彼此陳述偶有紛歧，即認其全部均
      為不可採信。如認須就應證之事實訊問當事人本人，以期
      發現真實，亦得依民事訴訟法第203 條第1 款命當事人本
      人到場。且按「法院認為必要時，得依職權訊問當事人。
      」、「當事人無正當理由拒絕陳述或具結者，法院得審酌
      情形，判斷應證事實之真偽。」，民事訴訟法第367 條之
      1 第1 、3 項定有明文。證人丙○○雖證稱：「（你有無
      看到切結書是甲○寫的）... 我有沒有親眼看到，因為時
      間久了我說不出來。」云云（本院卷第105 頁），惟此係
      在被告訴訟代理人詰問下所作之證言，且證人丙○○係於
      94年5 月4 日到庭作證，詎原告主張被告向其借貸金錢之
      79年5 月19日，時隔近15載，證人之記憶模糊，時序倒置
      ，亦在所難免，自無法僅執一詞，即認其證言不可採，遽
      認上開切結書未經被告簽名。本院為明瞭是否有系爭消費
      借貸法律關係成立、相關文書簽立之經過等節，定於94年
      7 月27日下午2 時45分進行言詞辯論程序，並訊問被告本
      人，業已合法通知，有送達證書1 紙附卷可稽（本院卷第
      193 頁），被告經合法通知無正當理由而不到庭，視為拒
      絕陳述，本院自得審酌情形，判斷應證事實之真偽。準此
      以解，徵諸證人丙○○上開之證言，堪信證人丙○○本與
      原告不相識，因聞被告言及向原告借得金錢，始經由被告
      之介紹而向原告告貸。
（二）本院將以被告名義於立書人欄簽名蓋章之下列文件：(1)79
      年5 月19日切結書（本院卷第9 頁，即系爭切結書）；(2)
      79 年5月19日借款保證書；(3)79年6 月20日委託保管書；
      (4)79年7 月6 日借據；(5)79年7 月6 日文書；(6)79年7 月
      15 日 文書；(7)94年5 月4 日被告訴訟代理人當庭提出之
      被告書狀等原告及影本（外放證物），囑託法務部調查局
      鑑定印文與簽名，法務部調查局以重疊比對、歸納比對及
      特徵比對方法加以鑑定，其結果：系爭切結書（本院卷第
      9 頁，即上開(1)文書）上雖有三種不同形式之「甲○」印
      文，惟A 類「甲○」印文（即位於「立切結書人欄」），
      與上開(2)、(4)、(5)、(6)等文件上「甲○」之印文相同，與
      上開(3)文件之「甲○」之印文不同，有法務部調查局94年
      6 月13日調科貳字第09400261850 號函暨檢附鑑定分析表
      乙份附卷可稽（本院卷129 至132 頁），而上開(2)文件既
      經證人丙○○證述其上之簽名、印文係其向原告借款時，
      經被告簽名與用印，業如前述，則系爭切結書中「立切結
      書人」欄關於被告「甲○」之印文應係由被告所有之印鑑
      加以蓋用。上開文件中關於「甲○」之簽名，雖經法務部
      調查局以上開(7)文件參鑑簽名過少，且與上開(1)至(6)文件
      簽名書時間相隔過久為由，認為無法比對，惟按文書之真
      偽，得依核對筆跡或印跡證之。而筆跡或印跡是否相符，
      法院本得依其自由心證判斷之。上開(2)文件既經證人丙○
      ○證述其上之簽名、印文係其向原告借款時，經被告簽名
      與用印，已如前述，觀諸系爭切結書（即上開(1)文件）中
      「立切結書人」欄關於被告「甲○」之簽名，與上開(2)借
      款保證書中「立保證書人『甲○』... 具保證書人：『甲
      ○』... 」關於「甲○」之簽名，無論於字體、運筆個性
      、慣性、特徵、與筆劃俱相仿，且於外觀上亦無「模仿簽
      名字跡」、「有相互套描」之情形，故系爭切結書中關於
      「甲○」之簽名與上開(2)借款保證書之簽名，應屬同一人
      所為。又被告本人業經合法通知，無正當理由而不到庭，
      視為拒絕陳述，並致本院無法進行當事人訊問之調查證據
      程序，業如上述，本院自得審酌情形，判斷應證事實之真
      偽。綜上所述，自應認原告就系爭切結書之真正已盡舉證
      責任。上開(2)借款保證書既經被告簽名於其上，準此以觀
      ，系爭切結書係經被告簽名加以確認，實堪憑認，是以，
      原告人主張系爭借據為真正，自堪信為真正。
（三）按稱消費借貸者，謂當事人一方移轉金錢或其他代替物之
      所有權於他方，而約定他方以種類、品質、數量相同之物
      返還之契約，當事人之一方對他方負金錢或其他代替物之
      給付義務而約定以之作為消費借貸之標的者，亦成立消費
      借貸，民法第474 條定有明文。原告提出之系爭切結書上
      載明：「本人自七十九年五月十九日向乙○○先生（註：
      原告）借用新台幣壹佰萬元正，言明自八十年元月至三月
      份，每月償還萬元（利息、本金各半）四月份起，每月
      償還五萬元，並承諾經濟來源好時，一次還清。... 」之
      文義，足認被告業表明已收到所貸款項，又本件切結書上
      「甲○」之簽名確係被告所親為，兩造間已有成立消費借
      貸契約之意思表示之合致。
五、被告辯稱系爭切結書曾經塗改，原記載之日期為69年5 月19
    日，迄今已逾20年，原告所訴之請求權早已罹於時效而消滅
    云云，原告則主張其確係於79年5 月19日借款予被告等語。
    經查，系爭切結書中原記載：「... 提供擔保：丙○○、葉
    榮華... 孟柯林支票乙枚金額伍拾萬元。... 」等內容業經
    刪除，並蓋用「乙○○」、「甲○」之印章，而系爭切結書
    有三種不同形式之「甲○」印文，設系爭切結書係原告所偽
    造，抑或未經被告之同意而塗改，其上「甲○」印文形式應
    為一致，原告不致於蓋用三種不同形式之印章加以偽造或變
    造，是以，原告陳述：「（切結書中日期欄之『七』何以有
    塗改？第三行是否由『七十』塗改為『八十』，原因為何？
    對於被告抗辯：切結書第二行之『七十九』年係由『六十九
    年』塗改而來，有無意見？）是我弄錯的。簽立切結書之後
    ，被告跟我說切結書掉了，我就拿給他影印，他就把保證人
    及擔保的部分劃掉。劃掉之後我質問他為何劃掉，他說保證
    人說要退保，我想說算了請他負責。更改後的日期與更改前
    的日期是一樣的，我不知道為什麼改了又蓋章。」、「（問
    ：對於被告抗辯關於文件上的印文是印章遭偽刻，且『七十
    九年七月十五日』、『七十九年七月六日』為原告所寫？被
    告自70年間起已離開台北？有無意見？）日期是我寫的沒錯
    ，章是被告蓋的，塗改的部分是被告加上去的。六十九年到
    八十年間我是從事代書工作。」等語，與常情並不悖違，自
    可採信。證人丙○○雖曾證稱：「（被告訴訟代理人：借款
    這件事是六十九年還是七十年的事？）十幾年前，實際的時
    間我忘記了。我生病二十幾年了。」、「（被告訴訟代理人
    ：借款之事是生病前還是生病後的事？）生病前。」等語（
    本院卷第106 頁），惟證人丙○○係於94年5 月4 日到庭作
    證，詎原告主張被告向其借貸金錢之79年5 月19日，時隔近
    15載，證人之記憶模糊，時序倒置，在所難免。本院為明瞭
    是否有系爭消費借貸法律關係成立、相關文書簽立、塗改之
    經過等節，定於94年7 月27日下午2 時45分進行言詞辯論程
    序，並訊問被告本人，業已合法通知，有送達證書1 紙附卷
    可稽（本院卷第193 頁），被告經合法通知無正當理由而不
    到庭，視為拒絕陳述，本院自得審酌情形，判斷應證事實之
    真偽，被告復未舉證證明兩造係於69年5 月19日成立本件消
    費借貸法律關係，復未舉證證明其辯稱：(1)切結書第三行之
    「八十年」乃係由「七十年」所塗改而來；(2)切結書第二行
    之「七十九」乃係由「六十九年」所塗改而來；(3)切結書末
    行日期之「七」乃係由「六」所塗改而來，且係原告未經被
    告之同意而擅加塗改云云為真正，自難採信。系爭切結書上
    載明：「本人自七十九年五月十九日向乙○○先生（註：原
    告）借用新台幣壹佰萬元正，... 」，足見兩造係於79年5
    月19日成立本件消費借貸法律關係，原告係於93年12月28日
    提起本件訴訟，有起訴狀上本院收狀戳之記載可資參照，兩
    者相距尚未逾15年，原告就系爭消費借貸契約所生之借款返
    還請求權並未罹於時效，被告自不得拒絕給付。被告上開所
    辯，不足採信。
六、按民法第478 條規定：消費借貸未定返還期限者，借用人得
    隨時返還，貸與人亦得定一個月以上之相當期限催告返還。
    兩造約定：「「本人自七十九年五月十九日向乙○○先生（
    註：原告）借用新台幣壹佰萬元正，言明自八十年元月至三
    月份，每月償還萬元（利息、本金各半）四月份起，每月
    償還五萬元，並承諾經濟來源好時，一次還清。... 如不履
    行，視為全部到期，... 」，原告主張被告並未依約分期清
    償，全部債務視為到期，原告自得請求被告返還借款。又按
    利息之請求權因五年間不行使而消滅，民法第126 條定有明
    文。本件原告主張被告給付79年5 月19日起至清償日止，按
    週年利率百分之五計算之遲延利息，惟被告既對於本金部分
    提出時效抗辯，核其真意，對於遲延利息之請求部分亦然，
    被告抗辯其超過五年部分之請求，已罹於時效消滅等語，應
    屬可採。故原告請求超過起訴後回溯前五年之部分，為無理
    由，不能准許。故本件原告得請求被告給付之遲延利息，自
    應以本件起訴時起即93年12月28日起，回溯前五年之起始日
    ，即88年12月29日。從而，原告依消費借貸法律關係，請求
    被告給付100 萬元及自88年12月29日起至清償日止，按週年
    利率百分之5 計算之利息，核屬有據，應予准許，逾此部分
    之請求，為無理由，應予駁回。
七、本件事證已臻明確，兩造其餘之攻擊防禦方法及所提之證據
    ，經審酌後認均無礙判決之結果，爰不予一一論述，附此敘
    明。
八、訴訟費用負擔之依據：民事訴訟法第79條。
中　　華　　民　　國　　94　　年　　8 　　月　　24　　日
                  民事第二庭    法　官　徐福晉
以上正本係照原本作成
如對本判決上訴，須於判決送達後20日內向本院提出上訴狀
中　　華　　民　　國　　94　　年　　8 　　月　　24　　日
                                書記官　林文賢
